# 无偿划转海域使用权的处理

提问人：饮 水 鱼 时间：2022-07-19 11:01:01
请教陈版，集团有一项海域使用权账面价值为 0 ，每年的使用费由实际使用该海域的全资子公司承担，现集团要将该海域使用权无偿转让给子公司，涉及的税收有增值税。增值税由子公司自己承担，请问这个该怎么处理？母公司借： 其他应收款 贷：应交税费-增值税销项税额 子公司借“应交税费-增值税进项税额 贷：银行存款
只体现了税费，关于该资产的评估值不体现。 这样子可以吗？

回答人：chenyiwei
因为是零对价转让，转让价格低于其公允价值，相当于母公司以该项海域使用权向该子公司作资本性投入。此时，该子公司应按转让日该项海域使用权的公允价值，借记无形资产，贷记资本公积。在合并报表层面，将该项海域使用权的账面价值恢复为零，即冲销上述入账分录，以及后续该子公司账面上的摊销额。
对于子公司代为承担的税费，母子公司双方账务处理如你所述。